最高法院刑事判決　　　　　　九十四年度台上字第一六二九號
　　上　訴　人　乙○○
　　輔 佐人 即
　　上訴人之夫　甲○○
　　　　　　　　　　　　1號3.
　　　　　　　　　　　 （現在台灣台北監獄戒治中）
上列上訴人因偽造文書案件，不服台灣高等法院高雄分院中華民
國九十三年十一月十六日第二審更審判決（九十三年度上更(一)字
第一六○號，起訴案號：台灣高雄地方法院檢察署八十九年度偵
字第一一八六七號），提起上訴，本院判決如下：
    主  文
上訴駁回。
    理  由
按刑事訴訟法第三百七十七條規定：上訴於第三審法院，非以判
決違背法令為理由，不得為之。是提起第三審上訴，應以原判決
違背法令為理由，係屬法定要件。如果上訴理由並未依據卷內訴
訟資料具體指摘原判決不適用何種法則或如何適用不當，或係對
原審已調查明確並於判決內論駁或說明之事項，徒憑己見重為事
實之爭辯，或任意指摘，顯與法律規定得為第三審上訴理由之違
法情形不相適合時，俱應認其上訴為違背法律上之程式，予以駁
回。上訴意旨略稱：上訴人係因長期壓力，服用過量藥物，在精
神恍惚下遭人設計為人頭，民國（下同）八十九年五月二十八日
上午，在中華航空編號ＣＩ－六七一號高雄往香港班機上，雖持
偽造信用卡刷卡購物，但未主動出示偽造護照，而係在精神耗弱
及座艙長李志強威迫下所為，原審以證人李志強業經出境無法傳
喚，且其於警詢供述綦詳，又與上訴人無仇怨，乃不予傳喚查證
，使上訴人及輔佐人對之無辯論證據證明力之機會，有調查職責
未盡之違法云云。
惟查：原判決撤銷第一審關於上訴人乙○○部分之科刑判決，改
判仍依牽連犯從一重論處上訴人行使偽造護照，足以生損害於公
眾及他人罪刑，係依憑上訴人之供述，證人李倍伶、王淑姿、陳
雅玲、陳淑慧、李志強之證供，扣案信用卡，及卷附簽帳單影本
、消費明細、贓證物認領保管單、出入境資料、照片、荷蘭銀行
帳單、花旗銀行帳單、陳美姿郵政存簿儲金簿、變造之陳美姿護
照內頁、偽造之朱淑華護照、內政部警政署刑事警察局九十年九
月十二日刑鑑字第一八六一五二號鑑驗通知書、同局九十年九月
十二日刑鑑字第一八六一五二號鑑驗通知書、入出境查詢結果表
等證據，為其論罪之依據。並敘明：上訴人於八十九年五月二十
八日上午，在中華航空編號ＣＩ－六七一號高雄往香港班機上，
持如原判決附表三編號Ａ、Ｃ所示偽造信用卡背面簽名之信用卡
，刷卡購買商品後，因飛機上座艙長李志強發覺有異，請其出示
護照受檢，上訴人即對李志強出示由劉慶鴻護照偽造而成之朱淑
華護照之事實，已據證人李志強於警詢證述甚詳，核與上訴人於
第一審供述相符，上訴人此部分之自白堪認為真實；且證人李志
強已於九十三年八月十二日出境，致無法傳喚，有入出境查詢結
果表在卷可按，徵之該證人與上訴人素無仇怨，當無誣指上訴人
之理，是該證人於警詢之證述即具有可信之特別情況，且為證明
犯罪事實之存否所必要，乃得為證據，至上訴人事後辯稱其係依
李志強指示提出偽造護照，並非主動行使偽造護照等語，無非事
後卸責之詞，不足採信等情。對於證人李志強未到庭，其警詢之
供述合於刑事訴訟法第一百五十九條之三第三款所定傳聞法則之
例外，而得為證據之理由，已詳加說明，參以上訴人於警詢供陳
伊於座艙長詢問有無外國護照時，即將上開偽造之護照出示予座
艙長等情，難認其並非基於行使之意思及非主動出示該護照，原
判決認上訴人所辯其非主動行使該偽造護照云云為不足採信，核
與卷內證據資料亦無違誤。上訴意旨並未依據卷內訴訟資料具體
指摘原判決不適用何種法則或如何適用不當，係對原審已調查明
確並於判決內論駁或說明之事項，徒憑己見重為事實之爭辯，或
任意指摘，自與法律規定得為第三審上訴理由之違法情形不相適
合。綜上說明，應認本件上訴違背法律上之程式，予以駁回。
據上論結，應依刑事訴訟法第三百九十五條前段，判決如主文。
中　　華　　民　　國　九十四　年　　三　　月　三十一　日
                      最高法院刑事第八庭
                          審判長法官  呂　潮　澤
                                法官  吳　昆　仁
                                法官  孫　增　同
                                法官  吳　昭　瑩
                                法官  趙　文　淵
      本件正本證明與原本無異
                                      書  記  官
中　　華　　民　　國　九十四　年　　四　　月　　四　　日
                                                      Ｃ
